最高法院刑事裁定　　　　　　　九十四年度台抗字第三００號
　　 抗　告　人　甲○○
　　 被　　　告　乙○○
　　　　　　　　　　　　 等法院）
　　　　　　　 　庚○○
　　　　　　　 　己○○
　　　　　　　 　辛○○
　　　　　　　 　丁○○
　　　　　　　 　壬○○
　　　　　　　 　戊○○
　　　　　　　 　丙○○
上列抗告人因自訴乙○○等瀆職案件，不服台灣高等法院中華民
國九十四年六月二日駁回聲請再審之裁定（九十四年度聲再字第
一八０號），提起抗告，本院裁定如下：
    主  文
抗告駁回。
    理  由
本件抗告人於原審聲請再審意旨略以：按有罪、無罪、免訴或不
受理之判決確定後，有受免訴或不受理之判決，而於訴訟上或訴
訟外自述，或發見確實之新證據，足認其並無免訴或不受理之原
因者，為受判決人之不利益，得聲請再審，刑事訴訟法第四百二
十二條第三款定有明文。原審確定判決（九十二年度上訴字第一
四七號），以抗告人非犯罪之直接被害人，依法不得提起自訴，
駁回抗告人不服台灣台北地方法院諭知不受理判決所提起之第二
審上訴。惟依楊義路另案於台灣台北地方法院之自述，其為台北
市政府警察局派在監察院之駐衛警察小隊長，此為確實之新證據
。楊義路於執勤時傷害抗告人，造成手指殘廢，監察院應負連帶
賠償責任。被告乙○○、庚○○、己○○、辛○○、丁○○、壬
○○、戊○○、丙○○等不予詳查，而為枉法裁判。刑法第一百
二十四條枉法裁判罪，係侵害國家法益之罪，同時侵害抗告人之
訴訟權。刑事訴訟乃實現國家刑罰權之程序，建立自訴制度，由
自訴人追訴犯罪。被告等分別為第二審、第三審法官，故為枉法
裁判，另觸犯刑法第二百十一條及同法第二百十三條、第二百十
六條之偽造文書罪。抗告人為直接被害人，自得提起自訴。上揭
確定判決違憲，且曲解法令，而侵害個人法益，判決顯有包庇縱
放之違誤，及判決不適用法則之違法云云。原審以刑事訴訟法第
四百二十八條第一項規定「為受判決人之不利益聲請再審，得由
管轄法院之檢察官及自訴人為之；但自訴人聲請再審者，以有第
四百二十二條第一款規定之情形為限」。同法第四百二十二條第
一款規定「有罪、無罪、免訴或不受理之判決確定後，有左列情
形之一者，為受判決人之不利益，得聲請再審：一有第四百二十
條第一款、第二款、第四款或第五款之情形者」。則自訴人為受
判決人之不利益聲請再審者，其聲請再審之事由，僅限於刑事訴
訟法第四百二十條第一款「原判決所憑之證物已證明其為偽造或
變造者」、第二款「原判決所憑之證言、鑑定或通譯已證明其為
虛偽者」、第四款「原判決所憑之通常法院或特別法院之裁判已
經確定裁判變更者」或第五款「參與原判決或前審判決或判決前
所行調查之法官，或參與偵查或起訴之檢察官，因該案件犯職務
上之罪已經證明者，或因該案件違法失職已受懲戒處分，足以影
響原判決者」等情形，並不包括同法第四百二十二條第三款之事
由。抗告人在原審法院九十二年度上訴字第一四七號被告等瀆職
案件中，雖係提起上訴之自訴人，其聲請再審，依刑事訴訟法上
開規定，僅限於有第四百二十條第一款、第二款、第四款或第五
款之情形為限，其以同法第四百二十二條第三款為由聲請再審，
顯與法律規定不合，因而裁定駁回其再審之聲請。經核並無違誤
，抗告意旨仍執陳詞，指摘原裁定不當，為無理由，應予駁回。
據上論結，應依刑事訴訟法第四百十二條，裁定如主文。
中　　華　　民　　國　九十四　年　　七　　月　 十五　 日
                      最高法院刑事第十一庭
                          審判長法官  洪　清　江
                                法官  石　木　欽
                                法官  李　伯　道
                                法官  韓　金　秀
                                法官  林　勤　純
      本件正本證明與原本無異
                                      書  記  官
中　　華　　民　　國　九十四　年　　七　　月　二十一　日
                                                      V
